# 请问如何处理经营租赁房屋改良支出

提问人：SMJasmine 时间：2021-01-05 10:35:56
各位老师好，
财政部关于这个问题有如下解释：
对于经营租赁方式租入的固定资产改良支出，应计入“长期待摊费用”科目核算，在剩余租赁期与租赁资产尚可使用年限两者中较短的期间内，采取合理方法单独计提折旧。
计入“长期待摊费用”是可以理解的，但是如果这个改良还在发生的时候，请问是否能通过“在建工程”核算呢？也就是发生的改良支出，是否能够首先通过“在建工程”进行归集，然后将计入在建工程的金额全部转入“长期待摊费用”科目核算
期待各位大佬的答复！

回答人：chenyiwei
理论上是不可以的，因为“在建工程”是尚未达到预定可使用状态的固定资产，尚未达到预定可使用状态的长期待摊费用不适合于在在建工程核算，可作为其他非流动资产核算，或者直接的长期待摊费用科目中核算。
当然，实务中也有不少情况是作为在建工程核算的，当然这也不是重大的问题。

提问人：沉默羔羊 时间：2021-10-19 14:51:00
对于作为短期租赁处理的，其相关的改良支出是不是可以直接费用化？

回答人：chenyiwei
基于重要性原则考虑。一般还是建议确认为其他流动资产（类似于以前的待摊费用），在租赁期内摊销。